【裁判字號】    90,易,864
【裁判日期】    900530
【裁判案由】    妨害自由等
【裁判全文】
臺灣臺南地方法院刑事判決                            九十年度易字第八六四號
    公  訴  人  臺灣臺南地方法院檢察署檢察官
    被      告  甲○○
右列被告因妨害自由案件，經檢察官提起公訴（九十年度偵字第三三六二號），本院
判決如左：
    主  文
甲○○以強暴使人行無義務之事，處拘役貳拾日，如易科罰金以參佰元折算壹日。
    事  實
一、甲○○於民國（下同）九十年一月十九日二十一時許，騎乘ＭＶＢ─一二六號重
    機車，行經台南縣佳里鎮○○○街一八三號前時，見乙○○、彭春香夫妻坐在Ｗ
    Ｑ─二五０八號白色自小客車內，甲○○因月餘前曾遭上開自小客車無故跟，
    且日前其妻楊陳素美所擺設之烤鴨夾餅店又遭人散播「吃鴨肉會死人」之謠言，
    因而欲攜同乙○○給楊陳素美指認，甲○○遂動手打開自小客車之右前車門，欲
    拉乙○○下車，乙○○不從，甲○○即強力拉扯乙○○胸部，將乙○○拉下車，
    以強暴方法使人行無義務之事，並致乙○○左前胸受有二處抓傷瘀腫，嗣因彭春
    香高喊要報警等語，甲○○始行離去。
二、案經乙○○訴由台南縣警察局佳里分局報請台灣台南地方法院檢察署檢察官偵查
    起訴。
    理  由
一、訊據被告甲○○固坦承有拉告訴人乙○○欲讓其太太指認等語，惟矢口否認有強
    制犯行，辯稱是告訴人自己下車，也不知道告訴人的傷從何而來等語。經查，被
    告於警訊時已坦承伊開車門抓右前座之告訴人硬下車要帶給伊太太指認，告訴人
    不肯等語不諱，且被告右開犯行，業據告訴人指訴綦詳，核與證人即告訴人之妻
    彭春香於警訊中所述相符，並有診斷證明書一紙附卷可稽，足證被告係以強暴手
    段拉扯告訴人下車至為明確，被告所辯，不足採信。本件事證明確，被告犯行堪
    予認定。
二、核被告所為，係犯刑法第三百零四條第一項之強制罪。爰審酌被告因不滿告訴人
    多次守在被告住處附近，使其生活陷於莫明恐懼之犯罪情狀及動機，其以強暴方
    法反制之手段非法之所許，告訴人所受損害，被告犯後態度及其他一切情狀，量
    處被告如主文所示之刑，並諭知易科罰金之折算標準，以示懲儆。末按刑法第三
    百零二條第一項之妨害自由罪，原以強暴、脅迫為構成要件，其因而致普通傷害
    ，乃強暴、脅迫當然之結果，除另有傷害故意外，仍祗成立該條項之罪，無同法
    第二百七十七條第一項之適用，此有最高法院三十年上字第三七０一號判例可資
    參照。則審酌被告施拉扯之強暴手段，目的僅在使告訴人予被告之妻指認，被告
    應另無傷害之故意，此由告訴人所受之挫傷僅限於被告拉扯之胸部，亦可得知。
    則揆諸前揭判例，被告應無由成立刑法第二百七十七條第一項之傷害罪，公訴人
    就此部分起訴，尚有未洽，惟公訴人認此部分與妨害自由之部分有牽連犯裁判上
    一罪之關係，本院無庸另為無罪之諭知，併此敘明。
據上論斷，應依刑事訴訟法第二百九十九條第一項前段，刑法第三百零四條第一項、
第四十一條第一項前段，罰金罰鍰提高標準條例第一條前段、第二條，判決如主文。
本案經檢察官林逸梅到庭執行職務。
中      華      民      國      九十    年      五      月      三十    日
                              臺灣臺南地方法院刑事第五庭
                                    法  官      簡 慧 娟
右正本證明與原本無異。
如不服本判決，應於判決送達後十日內向本院提出上訴狀( 應附繕本 )。
                                    書記官      吳 信 助
中      華      民      國      九十    年      五      月      三十    日
附錄本案論罪科刑法條全文：
刑法第三百零四條
以強暴、脅迫使人行無義務之事或妨害人行使權利者，處三年以下有期徒刑、拘役或
三百元以下罰金。
前項之未遂犯罰之。


司法院資訊處製作；財團法人民間司法改革基金會備份。
